Funciones en R
Una función en R es un objeto que contiene un conjunto de enunciados interrelacionados que se ejecutan juntos en un orden predefinido.

Estructura de una funcion
function() { ... }

Ejemplo de funcion
```{r}
nueva_funcion <- function() {
  1+2
}
resultado <- nueva_funcion()
print(resultado)
```

Argumentos de una funcion
```{r}
nueva_funcion <- function(x, y) {
  x + y
}
```

Argumentos por valor
```{r}
resultado <- nueva_funcion(3, 5)
print(resultado)
```
Familia apply
lapply
es un caso especial de apply(), diseñado para aplicar funciones a todos los elementos de una lista. La l de su nombre se refiere, precisamente, a lista.
```{r}
funcion_lapply <- function() {
  lista_lapply <- list(1:5, 6:10, 11:15)
  lapply(lista_lapply, mean)
}
resultado_lapply <- funcion_lapply()
print(resultado_lapply)
```
sapply
Simplifica la salida convirtiendo la lista resultante en un vector o matriz si es posible. Toma los mismos argumentos de entrada que lapply y aplica una función especificada a cada elemento de una lista.
```{r}
funcion_sapply <- function() {
  lista_sapply <- list(a = c(1,2,3), b = c(4,5,6))
  sapply(lista_sapply, mean)
}
resultado_sapply <- funcion_sapply()
print(resultado_sapply)
```
vapply
la función vapply es similar a sapply, pero proporciona un argumento adicional para especificar el tipo y la longitud de la salida esperada. Esto puede ser útil para asegurarse de que su salida está en el formato correcto, o para evitar un error común de utilizar un formato incorrecto para la salida.
```{r}
funcion_vapply <- function() {
  lista_vapply <- list(c(1, 2), c(3, 4, 5))
  vapply(lista_vapply, FUN = length, FUN.VALUE = 0L)
}
resultado_vapply <- funcion_vapply()
print(resultado_vapply)
```


