---------------------
Realizado por Juan Pablo García Monzón
---------------------
1.1 Cree un vector por cada estudiante en donde almacene los 5 registros, luego asigne el
vector a una variable.
```{r}
vec_E1 <- c(71.9,21.4,35.9,62.6,FALSE)
vec_E2 <- c( 59.8,13.4,75.3,75.9,TRUE)
vec_E3 <- c(47.9,55.4,85.2,68.9,TRUE)
vec_E4 <- c(89.2,65.3,41.5,84.1,FALSE)
vec_E5 <- c(63.7,44.2,88.4,95.6,TRUE)
```
1.2 Construya un vector más. Los elementos de este vector serán cada uno de los vectores
creados anteriormente.
```{r}
vec_Todos <- c(vec_E1,vec_E2,vec_E3,vec_E4,vec_E5)
```

1.3 Construya una matriz que reciba como parámetro el vector creado en el inciso 1.2.
Luego imprima la matriz
```{r}
construirMatriz <- function(vector) {
  matriz <- matrix(vector, nrow = 5, byrow = TRUE)
  return(matriz)
}
matriz_estudiantes <- construirMatriz(vec_Todos)
print(matriz_estudiantes)
```
2.1 Cree 2 vectores más, uno servirá para almacenar los nombres de los estudiantes,
queda a su criterio elegir los nombres. El segundo vector servirá para el nombre de
los cursos y para la columna que registra la mayoría de edad, para este segundo
vector se deben utilizar los nombres que se le proporcionan.
```{r}
vector_nombre_estudiantes_filas <- c("Damian","Octavio","Nepomuceno","Estecy","Miles")
vector_nombre_cursos_columnas <- c("Programación","Estadística","Matemáticas","Física","Mayoria_edad")

```
2.2 Utilice los vectores del inciso anterior para crear el nombrado de filas y columnas de
la matriz que construyó en el inciso 1.3.
```{r}
 rownames(matriz_estudiantes) <- vector_nombre_estudiantes_filas
 colnames(matriz_estudiantes) <- vector_nombre_cursos_columnas
 print(matriz_estudiantes)
```
3.1 Construya un vector que contenga la sumatoria de todas las notas por cada
estudiante, utilice la función rowSum para hacerlo, tome en cuenta que solo debe
considerar las primera 4 columnas, porque la última corresponde a la mayoría de
edad.
```{r}
suma_notas_estudiante <- rowSums(matriz_estudiantes[, 1:4])
print(suma_notas_estudiante)
```
3.2 Pegue el vector que construyó en el inciso anterior con la matriz del inciso 1.3 por
medio de la función cbind y asigne el resultado a una nueva variable.
```{r}
matriz_estudiantes_suma_notas_estudiante <- cbind(matriz_estudiantes, suma_notas_estudiante)
print(matriz_estudiantes_suma_notas_estudiante)
```
4.1 Del resultado obtenido en el inciso 3.2 seleccione la fila 1, 2 y 5 y las columnas 3 y 4.
Almacene el resultado en una nueva variable e imprima el resultado.
```{r}
submatriz <- matriz_estudiantes_suma_notas_estudiante[c(1, 2, 5), c(3, 4)]
print(submatriz)
```
Construya un data frame utilizando la matriz del inciso 3.2 como parámetro
```{r}
dataframe_estudiantes <- as.data.frame(matriz_estudiantes_suma_notas_estudiante)
print(dataframe_estudiantes)
```
5.2 . Utilice la función subset en el nuevo data frame para filtrar por la siguiente condición:
Que la columna Estadística sea mayor a 50 y que Mayoria_edad sea verdadero.

```{r}
resultado_filtro_dataframe <- subset(dataframe_estudiantes, Estadística > 50 & Mayoria_edad == TRUE)
print(resultado_filtro_dataframe)
```

6.1 Construya una función que recorra la matriz del inciso 3.2.
```{r}
recorrerMatriz <- function(matriz) {
  for (i in 1:nrow(matriz)) {
    for (j in 1:4) {
      elemento <- matriz[i, j]
      print(elemento)
      
    }
  }
}
recorrerMatriz(matriz_estudiantes_suma_notas_estudiante)
```
6.2 Al recorrer filas y columnas obtendrá el valor de la nota que se encuentra en cada
celda de la matriz, con este valor aplique las siguientes condiciones para imprimir un
mensaje:
```{r}
recorrerMatriz <- function(matriz) {
  for (i in 1:nrow(matriz)) {
    for (j in 1:4) {
      elemento <- matriz[i, j]
      if (elemento <= 45) {
        print("Estudiante en riesgo")
      } else if (elemento > 45 & elemento < 61) {
        print("Estudiante puede ser aprobado")
      } else if (elemento >= 61) {
        print("Estudiante aprobado")
      }
      
    }
  }
}
recorrerMatriz(matriz_estudiantes_suma_notas_estudiante)
```
7.1 Construya la función index_education que reciba un parámetro de nombre grade.
La función debe operar la siguiente fórmula:
```{r}
index_education <- function(grade) {
  indice <- (1+(grade/100))/2
}
```
7.2 Utilice el data frame construido en el inciso 5.1 seleccionando todas las filas y
solamente las primeras 4 columnas, luego asigne el resultado en una nueva
variable.
```{r}
nuevoDataframe <- dataframe_estudiantes[, 1:4]
print(nuevoDataframe)
```
7.3 Utilice lapply pasando de parámetros el resultado del inciso 7.2 y la función
index_education.
```{r}
resultado_lapply <- lapply(nuevoDataframe, index_education)
print(resultado_lapply)
```


