- Investigue cómo leer un archivo CSV desde R.
Para leer un archivo CSV desde R, se puede utilizar la función read.csv() o 
alguna de sus variantes.

Si el archivo CSV tiene un encabezado en la primera fila con los nombres de las 
columnas, la función read.csv() utilizará esos nombres por defecto. Si el 
archivo no tiene encabezado, se puede agregar el argumento header = FALSE para 
indicar que no se debe interpretar la primera fila como nombres de columna.

- Investigue acerca de la función select() de la paquetería de dplyr
La función select() es parte del paquete dplyr, una popular librería de 
manipulación de datos en R. La función select() se utiliza para seleccionar 
columnas específicas de un conjunto de datos.

- Lea el dataset compartido (primary_results.csv) y asignelo a la 
variable dataset_results.
```{r}

ruta <- "primary_results.csv"
dataset_results <- read.csv(ruta)
print(dataset_results)
```
- Filtrar todos los votos del estado de Florida.
```{r}
install.packages("dplyr")
library(dplyr)
estado <- "Florida"
votos_estado <- dataset_results %>%
filter(state == estado) %>%
select(votes)
print(votos_estado)
```

- Filtrar votos para los candidatos Hillary Clinton o Donald Trump
```{r}
votos_candidatos <- dataset_results %>%
  filter(candidate == "Hillary Clinton" | candidate == "Donald Trump")
print(votos_candidatos)
```

- Filtrar votos para el partido Demócrata y el condado Shelby
```{r}
party_votos <- dataset_results %>%
  filter(party == "Democrat" | county == "Shelby")
print(party_votos)
```
Filtrar votos para el estado de Alabama y que la cantidad de votos sea mayor a
15000.
```{r}
party_votos <- dataset_results %>%
  filter(state == "Alabama" | votes >= 15000)
print(party_votos)
```
Utilice la función select y arrange para el siguiente filtrado
Filtrar votos para el estado de Texas y el condado Denton, seleccionando
únicamente las columnas party, candidate, votes, luego ordene de forma
descendente por la columna votes.

```{r}
votos_filtrados <- dataset_results %>%
  filter(state == "Texas" & county == "Denton") %>%
  select(party, candidate, votes) %>%
  arrange(desc(votes))
print(votos_filtrados)
```

Utilice el verbo mutate y arrange para el siguiente filtrado:
Filtrar por el partido Republicano, que el candidato sea Ted Cruz en el estado de
Alaska, luego agregue una columna que se llame vote_count que sea la división de
votes por fraction_votes (votes/fraction_votes), finalmente ordene de forma
descendente por vote_count.
```{r}
votos_filtrados_ted_cruz <- dataset_results %>%
  filter(state == "Alaska" & party == "Republican" & candidate == "Ted Cruz") %>%
  mutate(vote_count = votes / fraction_votes) %>%
  arrange(desc(vote_count))
print(votos_filtrados_ted_cruz)
```

