---
title: "Homework1_2564971330101"
output: html_notebook
---

Construya una matriz de 5x5 con valores aleatorios decimales que vayan 
en un rango de 160 a 200. Esta matriz contendra los pesos (en libras) 
de varias personas. Asigne un nombre descriptivo a esta matriz.

```{r}
matriz_pesos <- matrix(nrow = 5, ncol = 5)
valores_matriz_pesos <- runif(25, 160, 200)
matriz_pesos[] <- valores_matriz_pesos
print(matriz_pesos)
```

Asigne los meses enero a mayo como nombre de cada columna

```{r}
colnames(matriz_pesos) <- c("enero", "febrero", "marzo", "abril", "mayo")
print(matriz_pesos)
```
Asigne 5 nombres de persona que sean aleatorios y que se utilicen como nombre de fila
```{r}
install.packages("randomNames")
library(randomNames)
nombres <- randomNames(5)
rownames(matriz_pesos) <- nombres
print(matriz_pesos)
```
Construya un vector que contenga el peso promedio de cada persona durante los meses de enero a mayo.
```{r}
peso_promedio_persona <- rowMeans(matriz_pesos)
print(peso_promedio_persona)
```

Construya un vector que contenga el peso promedio en cada mes para todas las personas.
```{r}
peso_promedio <- colMeans(matriz_pesos)
print(peso_promedio)
```
Utlizar cbind y rbind para agregar la columna y fila promedio
```{r}
matriz_col_promedio <- cbind(matriz_pesos, Peso = peso_promedio)
print(matriz_col_promedio)
matriz_resultante <- rbind(matriz_con_columna_promedio, Peso = rep(NA, ncol(matriz_con_columna_promedio)))
matriz_resultante[nrow(matriz_resultante), ] <- c(peso_promedio_persona, NA)
print(matriz_resultante)

```

