Laboratorio realizado por: Juan Pablo García Monzon

Importe el paquete nycflights13 en su cuaderno de trabajo.
```{r}
install.packages("nycflights13")
library(nycflights13)
library(conflicted)
conflict_prefer("filter", "dplyr")
conflict_prefer("lag", "dplyr")
library(tidyverse)
library(ggplot2)
```
Explore el contenido de cada dataset con la función view( ).
```{r}
View(flights)
View(weather)
View(planes)
View(airlines)
View(airports)
```

Inner-join
Conecte fligths con planes
```{r}
flights_planes <- merge(flights, planes, by = "tailnum")
```
Conecte fligths con airlines
```{r}
flights_airlines <- merge(flights, airlines, by.x = "carrier", by.y = "carrier")
```
Conecte fligths con airports (según el esquema de arriba existe una doble relación de
airports hacía fligths)
```{r}
flights_airports_origin <- merge(flights, airports, by.x = "origin", by.y = "faa")
flights_airports_dest <- merge(flights_airports_origin, airports, by.x = "dest", by.y = "faa")
```

Conecte flights con weather (según esquema de arriba, hay 5 variables que relacionan
a ambas tablas)
```{r}
flights_weather <- merge(flights, weather, by.x = c("year", "month", "day", "hour", "origin"), by.y = c("year", "month", "day", "hour", "origin"))
```
Data manipulation
Utilice el verbo count en flights y envíe como parámetro las variables year, month, day.
Luego filtre n para que sea mayor a 1000. Por último ordene n con el verbo arrange y
devuelva el resultado.

```{r}
flights_count <- flights %>%
  count(year, month, day, name = "n") %>%
  filter(n > 1000) %>%
  arrange(n) %>%
  select(year, month, day, n)

flights_count
```
 Utilice el concepto de selección por rango (aplicando el operador “:”) para obtener las
variables year hacia day. También agregue a esta selección hour, origin, dest, tailnum,
carrier, arr_delay, dep_delay, por último almacene el resultado en la variable
flights_selected.
```{r}
flights_selected <- flights %>%
  select(year:day, hour, origin, dest, tailnum, carrier, arr_delay, dep_delay)
flights_selected
```

Utilice left_join para combinar airlines y flights_selected. Al obtener el resultado, utilice
el verbo select para eliminar las columnas origin y dest (utilice el operador “-” para
descartar estas columnas únicamente). Por último agregue una nueva columna con el
verbo mutate, asigne el nombre tot_delay y opere la suma de arr_delay y dep_delay.
```{r}
combined_data <- left_join(airlines, flights_selected)
combined_data <- select(combined_data, -origin, -dest)
combined_data <- mutate(combined_data, tot_delay = arr_delay + dep_delay)
combined_data
```
Utilice inner_join para combinar flights y weather, luego agrupe por la variable precip.
Utilice summarize para encontrar el promedio de la variable dep_delay (aplicando la
función mean), asigne al promedio el nombre delay. Al utilizar la función mean
agregue el parámetro na.rm y asígnele TRUE por defecto. A continuación un ejemplo:
mean(variable, na.rm = TRUE)
Esta expresión simplemente indica a R que si encuentra valores perdidos en la
variable los elimine.
Luego agregue la función replace_na y aplíquelo a la variable delay sustituyendo NA
por cero. Por último almacene el resultado en la variable precip_delay.
```{r}
flights_weather_inner <- inner_join(flights, weather)
precip_delay <- flights_weather_inner %>%
  group_by(precip) %>%
  summarize(delay = mean(dep_delay, na.rm = TRUE)) %>%
  mutate(delay = replace_na(delay, 0))

precip_delay
```
Utilice la variable precip_delay para crear un gráfico de puntos tomando de eje x la
variable precip y para y la variable delay.
```{r}
ggplot(precip_delay, aes(x = precip, y = delay)) +
  geom_point() +
  xlab("Precipitación") +
  ylab("Retraso promedio (dep_delay)") +
  ggtitle("Relación entre Precipitación y Retraso promedio")
```
Utilice fligths y aplique filter tomando en cuenta la siguiente condición: Que year sea
igual a 2013, que month sea igual a 5 y que day sea igual a 10. Luego agrupe por la
variable dest. Después utilice summarize para obtener el promedio de la variable
arr_delay, establezca el parámetro na.rm en TRUE y asigne al promedio el nombre de
delay. Conecte el resultado anterior por medio de inner_join a la tabla airports y
asignelo a la variable flights_airports
```{r}
flights_airports <- flights %>%
  filter(year == 2013, month == 5, day == 10) %>%
  group_by(dest) %>%
  summarize(delay = mean(arr_delay, na.rm = TRUE))%>%
inner_join(airports, by = c("dest" = "faa"))
flights_airports
```

Utilice la variable flights_airports para crear un gráfico de puntos tomando de eje x la
variable lon y para y la variable lat. Defina el color y el tamaño por medio de la
variable delay. El tamaño se establece por medio del parámetro size.
```{r}
ggplot(flights_airports, aes(x = lon, y = lat, color = delay, size = delay)) +
  geom_point() +
  xlab("Longitud") +
  ylab("Latitud") +
  scale_color_gradient(low = "blue", high = "red") +
  scale_size_continuous(range = c(2, 8)) +
  ggtitle("Gráfico de puntos de vuelos y aeropuertos")
```
Utilice inner_join para combinar flights y planes. Agregue los sufijos _flights y _planes
respectivamente. Por último utilice la función transmute para seleccionar las variables
tailnum y manufacturer, pero además agregue la variable pi que almacene la suma de
dep_delay y arr_delay, yluego divida por air_time. Ejemplo:
(dep_delay + arr_delay) / air_time
```{r}
flights_planes <- inner_join(flights, planes, by = "tailnum", suffix  = c("_flights", "_planes"))
result <- flights_planes %>%
  transmute(tailnum, manufacturer, pi = (dep_delay + arr_delay) / air_time)
result
```

