Construya la variable diamonds que contenga la lectura del CSV, luego explore el data frame con la función str( ).
```{r}
diamonds <- read.csv("diamonds.csv")
str(diamonds)
print(diamonds)
```
Construya un gráfico de dispersión colocando en la estética carat (eje x) versus
price (eje y), luego devuelva el gráfico
```{r}
install.packages("ggplot2")
library(ggplot2)
plot_dispersion <- ggplot(diamonds, aes(x = carat, y = price)) + geom_point()
plot_dispersion
```

Edite la estética y mapee el color con la variable clarity.Devuelva el gráfico con esta modificación.
```{r}
plot_dispersion <- ggplot(diamonds, aes(x = carat, y = price , color = clarity)) + geom_point()
plot_dispersion
```
Construya el tipo de geometría histograma para la variable price. Configure el
parámetro bins con el valor 40 y devuelva el gráfico.

```{r}

plot_histograma <- ggplot(diamonds, aes(x = price)) + geom_histogram(bins = 40)
plot_histograma
```

Agregue una escala logarítmica de base 10 y devuelva el gráfico para ver la
diferencia.
```{r}
plot_histograma <- ggplot(diamonds, aes(x = price)) + geom_histogram(bins = 40) + scale_y_log10()

plot_histograma
```
Construya un gráfico de cajas colocando en la estética la variable cut (eje x)
versus price (eje y). Agregue una escala logarítmica por defecto y por último
devuelva el gráfico.

```{r}
plot_boxplot <- ggplot(diamonds, aes(x = cut, y = price)) + geom_boxplot() +
scale_y_log10()

plot_boxplot
```
Edite el color de cada caja con el parámetro fill dentro de la estética y asignando
la variable cut. Por último devuelva el gráfico.
```{r}
plot_boxplot <- ggplot(diamonds, aes(x = cut, y = price, fill = cut)) +
  geom_boxplot() + scale_y_log10()

plot_boxplot
```

Filtre diamonds por la variable price que sea mayor a 1000 y por cut que
contenga las categorías Good, Ideal y Premium. Luego asigne el resultado a la
variable filtered_price. Dado que cut debe tomar en cuenta tres categorías
específicas puede hacer uso del pipe %in%
```{r}
install.packages("dplyr")
library(dplyr)
filtered_price <- filter(diamonds, price > 1000 & cut %in% c("Good", "Ideal", "Premium"))
print(filtered_price)
```
2. Utilice la variable filtered_price para construir un gráfico de barras, en la estética
configure x = cut, y = depth.
```{r}
bar_plot <- ggplot(filtered_price, aes(x = cut, y = depth)) +
  geom_bar(stat = "identity")

bar_plot
```
Por último aplique faceting para la variable clarity y devuelva la parcela de
gráficos.
```{r}
bar_plot <- ggplot(filtered_price, aes(x = cut, y = depth)) +
  geom_bar(stat = "identity") +
  facet_wrap(~ clarity)
bar_plot
```
Edite la estética y configure el parámetro fill con la variable clarity. Luego
devuelva la parcela de gráficos con esta modificación.
```{r}
bar_plot <- ggplot(filtered_price, aes(x = cut, y = depth, fill = clarity)) +
  geom_bar(stat = "identity") +
  facet_wrap(~ clarity)

bar_plot
```
 Utilice diamonds para construir un agrupamiento por la variable cut, luego aplique
summarize para encontrar la media de las variables x, y, z (los nombres de los valores
sumarizados serán mediaX, mediaY, mediaZ, respectivamente). Asigne el resultado a la
variable median_dimension_diamond, por último imprima la variable.
```{r}
median_dimension_diamond <- diamonds %>%
  group_by(cut) %>%
  summarize(mediaX = mean(x),
            mediaY = mean(y),
            mediaZ = mean(z))

print(median_dimension_diamond)
```
Utilice diamonds para filtrar por la variable cut igual a Premium. Luego agrupe por la
variable clarity y utilice summarize para encontrar minimo y maximo de price (los
nombres de los valores sumarizados serán minPrice y maxPrice, respectivamente).
```{r}
premium_filtered <- diamonds %>%
  filter(cut == "Premium")

cut_premium <- premium_filtered %>%
  group_by(clarity) %>%
  summarize(minPrice = min(price),
            maxPrice = max(price))

print(cut_premium)
```
Construya un gráfico de barras y utilice cut_premium como set de datos, configure
x=clarity, y=maxPrice y el color de relleno (fill) con la variable clarity. Por último
devuelva el gráfico.
```{r}
bar_plot_premium <- ggplot(cut_premium, aes(x = clarity, y = maxPrice, fill = clarity)) +
  geom_bar(stat = "identity")

bar_plot_premium
```

