Construya la variable diamonds que contenga la lectura del CSV, luego explore el data frame con la función str( ).
```{r}
diamonds <- read.csv("diamonds.csv")
str(diamonds)
print(diamonds)
```
Construya un gráfico de dispersión colocando en la estética carat (eje x) versus
price (eje y), luego devuelva el gráfico
```{r}
install.packages("ggplot2")
library(ggplot2)
plot_dispersion <- ggplot(diamonds, aes(x = carat, y = price)) + geom_point()
plot_dispersion
```

Edite la estética y mapee el color con la variable clarity.Devuelva el gráfico con esta modificación.
```{r}
plot_dispersion <- ggplot(diamonds, aes(x = carat, y = price , color = clarity)) + geom_point()
plot_dispersion
```
Construya el tipo de geometría histograma para la variable price. Configure el
parámetro bins con el valor 40 y devuelva el gráfico.

```{r}

plot_histograma <- ggplot(diamonds, aes(x = price)) + geom_histogram(bins = 40)
plot_histograma
```

Agregue una escala logarítmica de base 10 y devuelva el gráfico para ver la
diferencia.
```{r}
plot_histograma <- ggplot(diamonds, aes(x = price)) + geom_histogram(bins = 40) + scale_y_log10()

plot_histograma
```
Construya un gráfico de cajas colocando en la estética la variable cut (eje x)
versus price (eje y). Agregue una escala logarítmica por defecto y por último
devuelva el gráfico.

```{r}
plot_boxplot <- ggplot(diamonds, aes(x = cut, y = price)) + geom_boxplot() +
scale_y_log10()

plot_boxplot
```
Edite el color de cada caja con el parámetro fill dentro de la estética y asignando
la variable cut. Por último devuelva el gráfico.
```{r}
plot_boxplot <- ggplot(diamonds, aes(x = cut, y = price, fill = cut)) +
  geom_boxplot() + scale_y_log10()

plot_boxplot
```

Filtre diamonds por la variable price que sea mayor a 1000 y por cut que
contenga las categorías Good, Ideal y Premium. Luego asigne el resultado a la
variable filtered_price. Dado que cut debe tomar en cuenta tres categorías
específicas puede hacer uso del pipe %in%
```{r}
install.packages("dplyr")
precio_filtrado <- filter(diamonds, carat %in% c(1) & cut %in% c("Good", "Ideal", "Premium"))
print(precio_filtrado)
```

